臺灣橋頭地方法院刑事裁定　
111年度聲字第372號
聲  請  人  臺灣橋頭地方檢察署檢察官
受  刑  人  楊耀彰




上列聲請人因受刑人數罪併罰有二裁判以上，聲請定其應執行之
刑（111年度執聲字第195號），本院裁定如下： 
    主  文
楊耀彰犯如附表所示各罪，所處各如附表所示之刑，應執行有期
徒刑肆年陸月。 
    理  由
一、聲請意旨略以：受刑人楊耀彰因竊盜等案件，先後經判決確
    定如附表所示，應依刑法第50條、第53條及第51條第5款，
    定其應執行之刑，爰依刑事訴訟法第477條第1項規定聲請裁
    定其應執行之刑等語。
二、按「裁判確定前犯數罪者，併合處罰之。但有下列情形之一
    者，不在此限：一、得易科罰金之罪與不得易科罰金之罪。
    二、得易科罰金之罪與不得易服社會勞動之罪。三、得易服
    社會勞動之罪與不得易科罰金之罪。四、得易服社會勞動之
    罪與不得易服社會勞動之罪。前項但書情形，受刑人請求檢
    察官聲請定應執行刑者，依第51條規定定之。」、「數罪併
    罰，分別宣告其罪之刑，如宣告多數有期徒刑者，於各刑中
    之最長期以上，各刑合併之刑期以下，定其刑期，但不得逾
    30年」、「數罪併罰，有2裁判以上者，依第51條之規定，
    定其應執行之刑」，刑法第50條、第51條第5款、第53條分
    別定有明文。再按刑法第53條所定數罪併罰有二裁判以上，
    應依同法第51條第5款至第7款定其應執行之刑者，應由該案
    犯罪事實最後判決之法院之檢察官聲請該法院裁定之，刑事
    訴訟法第477條第1項定有明文。另所謂該案犯罪事實最後判
    決之法院，係指最後審理事實諭知判決之法院而言，並不包
    含以程序上不合法而駁回上訴之判決法院（最高法院93年度
    臺非字第160號、97年度臺非字第589號判決意旨參照）。另
    按，刑事訴訟法第370條第2項、第3項，已針對第二審上訴
    案件之定應執行之刑，明定有不利益變更禁止原則之適用；
    分屬不同案件之數罪併罰，倘一裁判宣告數罪之刑，曾經定
    其執行刑，再與其他裁判宣告之刑定其執行刑時，在法理上
    亦應同受此原則之拘束（最高法院103年第14次刑事庭會議
    決議可資參考）；基此，上開更定之應執行刑，不應比前定
    之應執行刑加計其他裁判所處刑期或所定應執行刑後為重，
    否則即與法律秩序理念及法律目的之內部界限有違，難認適
    法（最高法院93年度臺非字第192號判決意旨亦可參照）。
三、經查，本件受刑人所犯如附表所示之罪，業經法院先後判處
    如附表所示之刑，並於如附表所示之日期分別確定在案，有
    臺灣高等法院被告前案紀錄表及各該刑事判決書數份在卷可
    稽，其中附表編號1、4-7、10-11所示之罪係不得易科罰金
    之罪，至附表編號2-3、8-9、12所示之罪則係得易科罰金之
    罪，乃屬現行刑法第50條第1項但書第1款例外不得併合處罰
    之情形，惟此業經受刑人具狀聲請仍予合併定應執行之刑，
    有受刑人聲請書1紙附卷可考，符合同條第2項規定，茲檢察
    官依受刑人請求，向最後判決之本院【附表編號4-12所示之
    罪雖經提起上訴，惟分別經臺灣高等法院高雄分院(下稱雄
    高分院)以110年度上易字第59、58號判決以上訴顯無具體理
    由而不合法定程式為由駁回，是最後事實審仍均為本院）聲
    請定其應執行之刑，本院審核認聲請為正當，應定其應執行
    之刑。又受刑人所犯如附表編號2-3所示之罪，曾經本院以1
    09年度審易字第902號判決定應執行有期徒刑7月，如易科罰
    金，以新臺幣1,000元折算1日確定；編號4-7所示之罪曾經
    本院以109年度審易字第848號判決定應執行有期徒刑2年2月
    確定；編號8-9之罪曾經本院以109年度審易字第848號判決
    定應執行有期徒刑7月，如易科罰金，以新臺幣1,000元折算
    1日確定；編號10-11之罪曾經本院以109年度審易字第846號
    判決定應執行有期徒刑1年2月確定等情，有上開判決、臺灣
    高等法院被告前案紀錄表在卷可查，參照前揭最高法院決議
    、判決意旨，本院就附表所示各罪定其應執行刑，即不得重
    於前開判決分別針對附表編號2-3、4-7、8-9、10-11所示各
    罪所定之應執行刑，加計附表編號1、12所示各罪宣告刑之
    總和（有期徒刑7月+7月+2年2月+7月+1年2月+4月=5年5月）
    。爰考量受刑人所犯如附表所示各罪均為加重竊盜罪，犯罪
    類型、手法與侵害法益均相類，犯罪時間則集中於109年6月
    28日至109年7月5日間，相距非遠；末再兼衡受刑人個人之
    應刑罰性與對於社會之整體危害程度等一切情狀，定應執行
    刑如主文所示。
四、依刑事訴訟法第477 條第1 項，刑法第50條第1 項前段、第
    2項、第53條、第51條第5 款，裁定如主文。 
中　　華　　民　　國　　111 　年　　4 　　月　　29　　日
                  刑事第三庭    法　官  彭志崴
以上正本證明與原本無異。
如不服本裁定，應於收受送達後5 日內向本院提出抗告狀。
中　　華　　民　　國　　111 　年　　4 　　月　　29　　日
　　　　　　　　　　　　　　　　書記官  黃淑菁
　　　　　　　　　　　　　　　　
附表
編號  罪名     宣告刑  犯罪時間       最後事實審         確定判決  備註     法院、案號  判決日期 法院、案號  確定日期  1 踰越窗戶侵入住宅竊盜罪 有期徒刑7月 109年6月28日2時5分許 本院109年度審易字第902號 110年1月19日 同左 110年3月10日 略 2 侵入住宅竊盜未遂罪 有期徒刑4月，如易科罰金，以新臺幣1,000元折算1日 109年6月28日2時23分許、2時27分許 本院109年度審易字第902號 110年1月19日 同左 110年3月10日 編號2至3曾經本院109年度審易字第902號判決定應執行有期徒刑7月，如易科罰金，以新臺幣1,000元折算1日確定。 3 侵入住宅竊盜未遂罪 有期徒刑4月，如易科罰金，以新臺幣1,000元折算1日 109年6月28日2時30分許 本院109年度審易字第902號 110年1月19日 同左 110年3月10日  4 毀壞門窗侵入住宅竊盜罪 有期徒刑7月 109年6月28日3時許 本院109年度審易字第848號 109年12月22日 雄高分院110年度上易字第59號 110年3月26日 編號4至7曾經本院109年度審易字第848號判決定應執行有期徒刑2年2月確定。 5 毀壞門窗侵入住宅竊盜罪 有期徒刑7月 109年6月28日3時30分許 本院109年度審易字第848號 109年12月22日 雄高分院110年度上易字第59號 110年3月26日  6 侵入住宅竊盜罪 有期徒刑9月 109年6月28日4時32分許 本院109年度審易字第848號 109年12月22日 雄高分院110年度上易字第59號 110年3月26日  7 侵入住宅竊盜罪 有期徒刑7月 109年6月28日6時15分許 本院109年度審易字第848號 109年12月22日 雄高分院110年度上易字第59號 110年3月26日  8 侵入住宅竊盜未遂罪 有期徒刑4月，如易科罰金，以新臺幣1,000元折算1日 109年6月28日4時20分許 本院109年度審易字第848號 109年12月22日 雄高分院110年度上易字第59號 110年3月26日 編號8至9曾經本院109年度審易字第848號判決定應執行有期徒刑7月，如易科罰金，以新臺幣1,000元折算1日確定。 9 踰越窗戶侵入住宅竊盜未遂罪 有期徒刑4月，如易科罰金，以新臺幣1,000元折算1日 109年6月28日4時50分許 本院109年度審易字第848號 109年12月22日 雄高分院110年度上易字第59號 110年3月26日  10 侵入住宅竊盜罪 有期徒刑9月 109年7月5日2時許 本院109年度審易字第846號 109年12月22日 雄高分院110年度上易字第58號 110年3月26日 編號10至11曾經本院109年度審易字第846號判決定應執行有期徒刑1年2月確定 11 踰越窗戶侵入住宅竊盜罪 有期徒刑7月 109年7月5日3時35分許 本院109年度審易字第846號 109年12月22日 雄高分院110年度上易字第58號 110年3月26日  12 踰越牆垣侵入竊盜未遂罪 有期徒刑4月，如易科罰金，以新臺幣1,000元折算1日 109年7月5日3時25分許 本院109年度審易字第846號 109年12月22日 雄高分院110年度上易字第58號 110年3月26日 略